臺灣高等法院刑事裁定　　　　　　　　　　　　　　九十三年度聲再字第三四六號
　　聲　請　人
　　即受判決人　甲○○
右列受判決人因侵占案件，對於本院九十三年度上訴字第二七一三號，中華民國九十
三年八月十二日第二審確定判決（臺灣板橋地方法院九十年度訴字第六九六號，起訴
案號：臺灣板橋地方法院檢察署八十七年度偵字第五四九八號），聲請再審，本院裁
定如左：
    主  文
聲請駁回。
    理  由
一聲請意旨略以：本件原確定判決認定聲請人前因執行啟新陶瓷股份有限公司（下稱
  啟新公司）業務，向欣年代食品股份有限公司（下稱欣年代公司）收取高梁酒玻璃
  瓶、紙盒、紙箱、標籤、封套等十萬套及紅木盒三萬組貨款各一筆，金額分別為新
  臺幣（下同）七百萬元及七百二十萬元，而基於概括犯意，將前開第一筆貨款七百
  萬元內之四百萬元，以及第二筆貨款七百二十萬元全部，連續侵占入己。惟查：啟
  新公司與欣年代公司就前開第一筆交易，除訂購玻璃瓶外，尚包括紙盒、紙箱、標
  籤、封套等物，該等物品均須支付金錢買受，是聲請人至少另有支付紙盒、紙箱、
  標籤、封套之款項，並非如原確定判決所稱侵占四百萬元。至於第二筆交易部分，
  聲請人亦確曾向大陸地區一次訂製紅木盒三萬套。欣年代公司就就前開第一筆交易
  部分，業已提領貨品一千四百餘套，就第二筆交易部分，亦已受領紅木盒二批，既
  有訂製，即有支出成本，依經驗法則，不可能就訂貨金額全數加以侵占。聲請人基
  於個人商譽及該紅木盒係聲請人個人專利權，不得已將資金先匯入安泰銀行經理李
  明遼之帳戶中，並由李明遼換成美金旅行支票後，由聲請人帶至大陸地區訂製，再
  經與欣年代公司人員協商，由欣年代公司人員何明德自行進口來臺，欣年代公司於
  進口後，因市面反應不佳而不再辦理進口，經聲請人解除契約。聲請人向大陸地區
  訂製三萬組紅木盒時，已付定金一千三百餘萬元，扣除欣年代公司所繳付七百二十
  萬元，尚有差額約七百萬元之譜，因聲請人認係個人損失而未歸入公司帳，嗣經告
  訴人主張該部分收款應列入公司帳目，而於八十七年七、八月間列帳，足見聲請人
  未有侵占行為。以上情形，有買賣合約書、協議書、大陸地區公證書、進口費用匯
  單在卷可稽，並經證人廖照雄於偵查中證述在案（偵字第五四九八號卷第一宗第七
  十三頁至第七十四頁背面），原確定判決就此等足生影響於判決之重要證據漏未審
  酌，為此依刑事訴訟法第四百二十一條規定聲請再審。
二刑事訴訟法第四百二十一條所稱就足生影響於判決之重要證據漏未審酌，係指原確
  定判決對於已提出之證據捨棄不用，而未敘明其理由之情形（參照最高法院二十四
  年度民刑事庭總會決議）。若原確定判決對該證據業已審查論斷，縱未據為有利於
  受判決人之認定基礎，亦不得指為漏未審酌。本件原確定判決對於聲請人所指買賣
  合約書、協議書、進口費用匯單及證人廖照雄之證詞，均經原確定判決一一斟酌，
  並載明取捨判斷之理由（原確定判決第十八頁、第二十頁），自不能徒因審酌結果
  對於聲請人不利而執以聲請再審。至於聲請人於九十二年九月二十六日雖提出大陸
  地區廣東省公證處公證書一件，聲請列為書證調查，但此項在大陸地區製作之文書
  ，未經行政院設立或指定之機構或委託之民間團體驗證，無從依臺灣地區與大陸地
  區人民關係條例第七條規定推定為真正，顯乏刑事訴訟法第一百五十九條之四所規
  定之可信情況，依同法第一百五十九條第一項規定，不得作為證據。原確定判決未
  予審酌，於法亦無不合。所請再審為無理由，應予駁回。
三依刑事訴訟法第四百三十四條第一項，裁定如主文。
中　　　華　　　民　　　國　　九十三　　年　　　九　　　月　 　二十 　　日
                              臺灣高等法院刑事第五庭
                                  審判長法  官　曾　德　水
                                        法  官　楊　炳　禎
                                        法  官　林　勤　綱
右正本證明與原本無異。
不得抗告。
                                        書記官  王  增  華
中　　　華　　　民　　　國　　九十三　　年　　　九　　　月　　二十一　　日
